# 请教陈老师，有关套期保值的问题

提问人：zp1988 时间：2016-11-28 09:31:49
陈老师，你好，这家企业为了防范价格波动，举例： 2 月与供应商签订了 3 月采购 1000 吨的货物，合同约定已 3 月新加坡普市平均市场价值结算，同一时间，企业通过银行在新加坡普市买入 1000 吨期货，此时企业只需要缴纳10%的保证金，等到 3 月平均价格出来后直接平仓，如果 3 月平均价格高于企业当时买入价，银行退还保证金及企业赚取的差额，如果低于银行由保证金中扣除再予以退还。企业在金融工具会计核算上怎么操作？是否属于套期保值？

回答人：chenyiwei
套期会计模式的运用门槛和核算成本较高，且即使满足条件也不是必须采用套期会计方法。因此建议一般企业就将期货投资作为以公允价值计量且其变动计入当期损益的金融资产或金融负债即可。

提问人：zp1988 时间：2016-11-28 21:36:55
陈老师，企业的这种金融期货和现货都是做买入，属于套期保值吗？怎么评判有效性？

回答人：chenyiwei
期货和现货交易方向相同的，不构成套期保值。

提问人：zp1988 时间：2016-11-29 14:14:53
陈老师，那期货产生的投资收益是否列入非经常性损益，企业操作这种期货和经营业务有关，而且是经常发生。

回答人：chenyiwei
原则上，只有在满足《企业会计准则第 24 号——套期保值》第十七条规定的全部五项条件的情况下，不论是否实际上采用套期会计方法，才能认为此类损益属于经常性。

提问人：zp1988 时间：2016-11-30 09:11:23
陈老师，能具体说明不属于套期保值的判断标准吗？按照定义，企业的期货操作非常符合。

回答人：chenyiwei
在实务中，很多企业就不满足第十七条第一项的“规范文档”标准。